臺灣高等法院刑事判決
上　訴　人　臺灣桃園地方法院檢察署檢察官
被　　　告　乙○○
上列上訴人因被告竊盜案件，不服臺灣桃園地方法院94年度易字
第1003號，中華民國94年8月18日第一審判決（聲請簡易判決處
刑案號：臺灣桃園地方法院檢察署94年度偵字第5639號），提起
上訴，本院判決如下：
    主  文
上訴駁回。
    理      由
一、聲請簡易判決處刑意旨略以：乙○○意圖為自己不法之所有
    ，於民國（下同）94年2月22日上午7時30分許，在桃園縣八
    德市○○路○段659號前處，見甲○○所有停放該處之車牌號
    碼2825─GA號自用小客車車門未上鎖，竟入內而竊取甲○○
    所有置放該小客車副駕駛座之內含現金新臺幣（下同）4600
    元、郵局、銀行金融卡各1張、健保卡1張、汽車駕照、機車
    行照各1張、身分證1張、隨身碟1個、記事本1本、皮夾1只
    之手提袋1只等物得手，旋為甲○○察覺，乙○○見狀逃逸
    ，甲○○上前追趕未果，遂報警處理，乙○○則將竊得前開
    物品棄置在桃園縣八德市○○街13巷口公寓騎樓處。嗣於當
    日上午11時許，乙○○主動向警投案說明，因認乙○○涉有
    刑法第320條第1項之竊盜罪嫌云云。
二、按案件曾經判決確定者，應諭知免訴之判決，刑事訴訟法第
    302條第1款定有明文。此項一事不再理之原則，關於實質上
    一罪或裁判上一罪，其一部事實已經判決確定者，對於構成
    一罪之其他部分，亦均有其適用（參見最高法院60年臺非字
    第77號、32年上字第2578號判例）。連續犯既係裁判上一罪
    ，苟其一部之犯罪事實曾經判決確定者，則確定判決之效力
    當然及於全部。從而，若檢察官復將他部分重行起訴，自應
    依法為免訴之諭知。
三、原判決以：被告乙○○另於94年3月17日下午8時許，在桃園
    縣八德市○○路○段933巷口OK便利商店前，見張承偉所有車
    號5597-HE號自用小客車停放於該處且未熄火，竟意圖為自
    己不法之所有，徒手竊取該自用小客車，並於同日下午9時
    30分許，在桃園縣大溪鎮某處，將該自小客車交予知悉為贓
    車之林春代步使用。嗣於翌日凌晨0時許，林春駕駛前開自
    用小客車，行經桃園縣蘆竹鄉○○路與南竹路口時，為警當
    場查獲，案經臺灣桃園地法院檢察署檢察官以94年度偵字第
    5949號聲請簡易判決處刑書向臺灣桃園地方法院聲請簡易判
    決處刑，經臺灣桃園地方法院以94年度桃簡字第956號刑事
    簡易判決判處被告有期徒刑5月，並得易科罰金，該案於94
    年8 月11日判決確定，有臺灣桃園地方法院94年度桃簡字第
    956 號刑事簡易判決書一份及被告前科紀錄在卷可稽，而本
    案被告所涉前開竊盜犯罪時間，係在94年2月22日上午，與
    被告上開業經判決確定之犯罪時間同年3月17日下午，二者
    僅相距僅20餘日，二案犯罪時間緊接，且所犯，均係構成要
    件相同之竊盜罪，顯係基於概括犯意反覆為之，有連續犯之
    裁判上一罪之關係，本案應為前開確定判決效力所及，揆諸
    前開規定、判例意旨，本件爰不經言詞辯論，逕為諭知免訴
    之判決。
四、檢察官上訴意旨以，被告竊盜並非基於概括犯意，且係竊取
    不同物品，犯罪情節不同，犯意亦屬有別，二案不應論以連
    續犯云云。惟查，被告所竊者，一者為車內物品，另一者為
    小客車，二次竊盜行為相同，又犯罪時間相隔僅二十餘日，
    應係出於概括犯意所為，原審判決本件免訴，經核並無不合
    ，檢察官上訴，認二者非基於概括犯意，尚無足採，檢察官
    之上訴，為無理由，應予駁回，並不經言詞辯論為之。
據上論斷，應依刑事訴訟法第368條、第372條，判決如主文。
中　　華　　民　　國　　94　　年　　11　　月　　29 　 日
                  刑事第十四庭審判長法  官  張連財
                                    法  官  楊照男
                                    法  官  林明俊
以上正本證明與原本無異。
不得上訴。
                                    書記官  蕭進忠
中　　華　　民　　國　　94　　年　　12　　月　　2　 　日
